臺灣高雄地方法院刑事判決　　　　　　 96年度簡上字第530號
上　訴　人
即　被　告　甲○○
上列上訴人因違反動產擔保交易法案件，不服本院高雄簡易庭96
年度簡字第2190號中華民國96年4 月30日第一審判決（聲請簡易
判決處刑案號：臺灣高雄地方法院檢察署96年度偵緝字第599 號
），提起上訴，本院管轄之第二審合議庭，改依通常程序，自為
第一審判決如下：
    主  文
原判決撤銷。
本件免訴。
    理  由
一、聲請簡易判決處刑意旨略以：被告甲○○於民國92年1 月22
    日，以動產擔保交易附條件買賣方式，向台灣歐利克股份有
    限公司（下稱歐利克公司）購買車牌號碼ZG-7802 號自用小
    客車1 輛，約定買賣價金為新臺幣（下同）449,304 元，自
    92年2 月21日起至96年1 月21日止，共分48期給付，自第1
    期至第12期，每期繳付3,333 元；自第13期至第24期，每期
    繳付8,999 元；自第25期至第36期，每期繳付11,555元；自
    第37期至第48期，每期繳付13,555元；標的物即上揭自用小
    客車約定停放地為其位於高雄市○○區○○路51號8 樓之2
    之住處附近，在價金未付清前，車輛仍為歐力克公司所有，
    甲○○僅得占有使用，不得任意遷移或為其他處分。詎其竟
    基於意圖為自己不法之利益，於95年5 月11日，擅將該車遷
    離約定處所，並持向位於屏東縣屏東市○○路373 之2號 「
    允成當舖」典當100,000 元，且自95年2 月21日，即第37期
    起，即未依約繳付分期款，致歐力克公司追索無著，受有損
    害，因認被告涉犯違反動產擔保交易法第38條之罪等語。
二、按犯罪後之法律已廢止其刑罰，應諭知免訴之判決；又免訴
    之判決，得不經言詞辯論為之，刑事訴訟法第302條第4款、
    第307條定有明文。查動產擔保交易法第38條所規定之刑罰
    法律，業經立法院於96年6月14日三讀修正刪除，並經總統
    於同年7月11日以華總一義字第09600088561號令公布在案，
    被告所涉上開犯嫌既經廢止其刑罰，自應諭知免訴之判決，
    原判決予以論罪科刑，即無從維持，被告上訴意旨認本件業
    已除罪化等語，為有理由，自應由本院不經言詞辯論，逕將
    原判決撤銷，改諭知免訴之判決。
三、末按，檢察官聲請以簡易判決處刑之案件，經法院認為有第
    451 條之1 第4 項但書之情形者，應適用通常訴訟程序審判
    之，刑事訴訟法第452 條定有明文；且對於簡易判決之上訴
    ，準用刑訴法第3 編第1 章及第2 章之規定，管轄第2 審之
    地方法院合議庭受理簡易判決上訴案件，應依通常程序審理
    。其認案件有刑訴法第452 條之情形者，應撤銷原判決，逕
    依通常程序為第1 審判決，法院辦理刑事訴訟簡易程序案件
    應行注意事項第14項亦規定詳盡。本件原承辦檢察官聲請簡
    易判決處刑意旨，經本院審理後認應為免訴之諭知，既詳如
    前述，依刑事訴訟法第451 條之1 第4 項但書第3 款之規定
    ，本院合議庭逕依通常程序審理後，係自為第一審判決，檢
    察官或被告如不服本判決，仍得於法定上訴期間內，向管轄
    之第2 審法院提起上訴，附此敘明。
據上論斷，應依刑事訴訟法第455 條之1 第1 項、第3 項、第45
2 條，第369 條第1 項前段、第364 條、第302 條第4 款、第30
7 條，判決如主文。
中　　華　　民　　國　　96　　年　　7 　　月　　19　　日
                刑事第十一庭  審判長法　官  何秀燕
                                    法　官  吳金芳
                                    法　官  林揚奇
以上正本證明與原本無異。
如不服本判決，應於判決送達後10日內，向本院提出上訴狀。
中　　華　　民　　國　　96　　年　　7 　　月　　20　　日
                                    書記官  于耀文
